【裁判字號】    89,易,45
【裁判日期】    900410
【裁判案由】    賭博
【裁判全文】
臺灣板橋地方法院刑事判決                            八十九年度易字第四五號
    公  訴  人  臺灣板橋地方法院檢察署檢察官
    被      告  甲○○
    選任辯護人  鄭世脩
    被      告  辰○○
右列被告因賭博案件，經檢察官提起公訴（八十八年度偵字第一二七六四、一四四０
四號），本院判決如左：
    主  文
甲○○、辰○○在公眾得出入之場所賭博財物，各處罰金玖仟元，如易服勞役，均以
參佰元折算壹日；扣案如附表所示之物均沒收。
    事  實
一、甲○○、辰○○分別基於普通賭博之犯意，與賭客戊○○、己○○、辛○○、子
    ○○、丁○○○（起訴書誤載為陳金蓮）、巳○○○、未○○、乙○○、丙○○
    、壬○○、卯○○、午○○（以上戊○○等十二人均已審結）、陳阿綿（由台灣
    高等法院另案審理）、吳連發、林元彬、陳平和、陳江主、陳董玉珠、董文章、
    鄒景春（以上吳連發等七人由本院另案審理）等人，於民國八十八年五月十八日
    下午，在台北縣板橋市○○○路一六０巷五號由寅○○（已審結）等人所主持、
    允許賭客自由出入（即屬公眾得出入）之房屋（原香帥茶室）賭博財物；渠等賭
    博之方法係由男性賭客輪流作莊，先投擲骰子確定由何人開始取牌後，再推筒子
    麻將比點數大小決定輸贏，賭客每次押注之賭資最少為新台幣（下同）一百元，
    無上限，賭贏者可取得與所押注賭資金額一倍之彩金，賭輸者之賭資則悉歸莊家
    所有，賭客每贏得一萬元即由寅○○抽取約三百元之抽頭金；嗣於同日晚上十時
    三十分許，為警於上址當場查獲，並扣得當場供賭博所用如附表所示之物及寅○○因經營上開賭場所取得之抽頭金十五萬元等物。
二、案經台北縣警察局板橋分局報請臺灣板橋地方法院檢察署檢察官偵查起訴。
    理  由
一、被告辰○○經合法傳喚未到庭。訊據被告甲○○矢口否認有前揭賭博之犯行，並
    辯稱：警方查獲當天，伊與乙○○要到台北，子○○要伊過去接他，伊先與乙○○去吃東西，吃完後至上開地點之巷口開車，警方就逮捕伊與乙○○，伊根本未
    進入上開賭場賭博云云。惟查：右揭事實，業據被告辰○○於警訊時坦承不諱，
    核與同案戊○○、己○○、辛○○、子○○、丁○○○、巳○○○、未○○、寅
    ○○、丑○○、王秋英、庚○○、癸○○、卯○○、吳連發、壬○○、乙○○、
    陳阿綿、陳平和、鄒景春、陳江主、林元彬、午○○、董文章、陳董玉珠、丙○○、許黃秀琴分別於警訊時、檢察官偵查中及本院審理時供述之情節大致相符，
    並有現場照片十張附卷可稽，復有如附表所示之物及寅○○因經營上開賭場所取
    得之抽頭金十五萬元扣案可資佐證；又被告甲○○於警訊時坦承：伊與乙○○於
    警方查獲當日晚上九時許進入上開賭場等情，而同案乙○○於警訊時亦供稱：「
    我與甲○○在本日二十一時許進入該賭場聚賭，以筒仔麻將為賭具，每個人輪流
    作莊家，比點數大小」等語，足見被告甲○○上開所辯應係事後畏罪卸責之詞，
    不足採信。本件事證明確，被告辰○○、甲○○之犯行均堪認定。
二、核被告辰○○、甲○○所為，均係犯刑法第二百六十六條第一項前段之普通賭博
    罪。爰審酌被告辰○○、甲○○之素行（參考臺灣高等法院檢察署刑案紀錄簡覆
    表）、智識程度、犯罪之動機、目的、手段暨犯後之態度等一切情狀，分別量處
    如主文所示之刑，並均諭知易服勞役之折算標準。扣案如附表所示之物，係當場
    賭博之器具，應分別依刑法第二百六十六條第二項宣告沒收；至於警方自被告甲○○所攜帶之手提背包內起出之現金九十萬元，被告甲○○供稱屬其所有、與本
    案賭博無關，查無積極證據足資證明該筆現金九十萬元係屬被告甲○○預備或供
    本案賭博所使用之財物，或同案寅○○等人因經營該賭場所得之財物，又非在賭
    檯或兌換籌碼處之財物，自不得宣告沒收。
三、被告辰○○經合法傳喚無正當理由不到庭，惟本件為應科被告辰○○罰金之案件
    ，爰不待其陳述逕行判決。
據上論斷，應依刑事訴訟法第三百零六條、第二百九十九條第一項前段，刑法第二百
六十六條第一項前段、第二項、第四十二條第二項，罰金罰鍰提高標準條例第一條前
段、第二條，判決如主文。
本案經檢察官吳宗光到庭執行職務。
中    華    民    國      九十      年        四      月        十      日
                                      臺灣板橋地方法院刑事第三庭
                                          法  官  樊  季  康
右正本證明與原本無異。
如不服本判決，應於判決送達後十日內，向本院提出上訴狀。
                                          書記官
中    華    民    國      九十      年        四      月        十三    日
附錄本案論罪科刑主要法條：
刑法第二百六十六條
在公共場所或公眾得出入之場所賭博財物者，處一千元以下罰金，但以供人暫時娛樂
之物為賭博者，不在此限。（罰金數額已依罰金罰鍰提高標準條例提高為十倍）
當場賭博之器具與在賭檯或兌換籌碼處之財物，不問屬於犯人與否，沒收之。
附表：
┌──┬────┬────┬───┬─────────────────┐
│編號│名 稱   │數    量│所有人│備          註                    │
├──┼────┼────┼───┼─────────────────┤
│一  │骰子    │肆拾肆顆│同  右│當場賭博之器具（起訴書誤載骰子為拾│
│    │        │        │      │顆）。                            │
├──┼────┼────┼───┼─────────────────┤
│二  │筒子麻將│壹副    │同  右│同右。                            │
└──┴────┴────┴───┴─────────────────┘


司法院資訊處製作；財團法人民間司法改革基金會備份。
